<!DOCTYPE html PUBLIC "-//W3C//DTD XHTML 1.0 Transitional//EN" "http://www.w3.org/TR/xhtml1/DTD/xhtml1-transitional.dtd">
<html xmlns="http://www.w3.org/1999/xhtml">
<head>
	<meta http-equiv="Content-Type" content="text/html; charset=iso-8859-1" />
	<title>Ymmärrä suomea</title>
	<style type="text/css" media="all">@import "css/styles.css";</style>
	<script type="text/javascript" src="swfobject.js"></script>
</head>
<body class="font-medium">
	<div id="main-wrapper">
		<div id="topbar"></div>
		<div id="main-menu">
			<table cellspacing="0" cellpadding="0" border="0" class="add-links"><tr>
				<td class="item"><img class="raquo" src="i/raquo.gif" alt="" height="7" width="4" /><a href="/ymmarra/index.php?moduli=sanakirja">Sanakirja</a></td>
				<td class="item"><img class="raquo" src="i/raquo.gif" alt="" height="7" width="4" /><a href="/ymmarra/index.php?moduli=verbit">Verbiluettelo</a></td>
				<td class="item"><img class="raquo" src="i/raquo.gif" alt="" height="7" width="4" /><a href="/ymmarra/index.php?moduli=kielioppi">Kielioppi</a></td>
			</tr></table>
			<table cellspacing="0" cellpadding="0" border="0"><tr>
				<td class="item"><img class="raquo" src="i/raquo.gif" alt="" height="7" width="4" /><a href="/ymmarra/index.php">Etusivu</a></td>
				<td class="item"><img class="raquo" src="i/raquo.gif" alt="" height="7" width="4" /><a href="/ymmarra/index.php?moduli=tekstit">Lukutekstit</a></td>
			</tr></table>
		</div>
		<div id="content">
			<table cellspacing="0" cellpadding="0" border="0" id="content-wrapper"><tr>
				<td>
					<div id="left-menu">
												<div class="header-verb"><span>Verbit</span></div>
						<div class="menu">
								<div class="init"><a href="/ymmarra/index.php?moduli=verbit&kirjain=a">A</a></div>
								<div class="init"><a href="/ymmarra/index.php?moduli=verbit&kirjain=e">E</a></div>
								<div class="init"><a href="/ymmarra/index.php?moduli=verbit&kirjain=h">H</a></div>
								<div class="init"><a href="/ymmarra/index.php?moduli=verbit&kirjain=i">I</a></div>
								<div class="init"><a href="/ymmarra/index.php?moduli=verbit&kirjain=j">J</a></div>
								<div class="init"><a href="/ymmarra/index.php?moduli=verbit&kirjain=k">K</a></div>
								<div class="init"><a href="/ymmarra/index.php?moduli=verbit&kirjain=l">L</a></div>
								<div class="init"><a href="/ymmarra/index.php?moduli=verbit&kirjain=m">M</a></div>
								<div class="init"><a href="/ymmarra/index.php?moduli=verbit&kirjain=n">N</a></div>
								<div class="init"><a href="/ymmarra/index.php?moduli=verbit&kirjain=o">O</a></div>
								<div class="init"><a href="/ymmarra/index.php?moduli=verbit&kirjain=p">P</a></div>
								<div class="init"><a href="/ymmarra/index.php?moduli=verbit&kirjain=r">R</a></div>
								<div class="init"><a href="/ymmarra/index.php?moduli=verbit&kirjain=s">S</a></div>
								<div class="init"><a href="/ymmarra/index.php?moduli=verbit&kirjain=t">T</a></div>
								<div class="init"><a href="/ymmarra/index.php?moduli=verbit&kirjain=u">U</a></div>
								<div class="init"><a href="/ymmarra/index.php?moduli=verbit&kirjain=v">V</a></div>
								<div class="init"><a href="/ymmarra/index.php?moduli=verbit&kirjain=y">Y</a></div>
								<div class="init"><a href="/ymmarra/index.php?moduli=verbit&kirjain=Ä">Ä</a></div>
						</div>					</div>
				</td>
				<td>
					<div id="main-content">
						<div id="path">
							<a href=".">Etusivu</a> &gt; <a href="/ymmarra/index.php?moduli=verbit&kirjain=A">A</a>						</div>
													<h1>ASENTAA</h1>
						<table cellspacing="0" cellpadding="0" border="0">
							<tr>
								<td colspan="2" style="padding-bottom:10px;"><strong>Aktiivin indikatiivi</strong></td>
							</tr>
							<tr>
								<td><pre>PREESENS                   
minä     asennan           
sinä     asennat           
hän      asentaa           
me       asennamme         
te       asennatte         
he       asentavat         

PASSIIVI
         asennetaan        

IMPERFEKTI                 
         asensin           
         asensit           
         asensi            
         asensimme         
         asensitte         
         asensivat         

PASSIIVI
         asennettiin       

PERFEKTI
olen     asentanut         
olet     asentanut         
on       asentanut         
olemme   asentaneet        
olette   asentaneet        
ovat     asentaneet        

PASSIIVI
on       asennettu         

PLUSKVAMPERFEKTI
olin     asentanut         
olit     asentanut         
oli      asentanut         
olimme   asentaneet        
olitte   asentaneet        
olivat   asentaneet        

PASSIIVI
oli      asennettu         
</pre></td>
								<td>&nbsp;&nbsp;&nbsp;</td>
								<td><pre>  KIELTOMUOTO
  en        asenna
  et        asenna
  ei        asenna
  emme      asenna
  ette      asenna
  eivät     asenna


  ei        asenneta

   
  en        asentanut
  et        asentanut
  ei        asentanut
  emme      asentaneet
  ette      asentaneet
  eivät     asentaneet


  ei        asennettu


  en    ole asentanut
  et    ole asentanut
  ei    ole asentanut
  emme  ole asentaneet
  ette  ole asentaneet
  eivät ole asentaneet


  ei    ole asennettu


  en    ollut  asentanut
  et    ollut  asentanut
  ei    ollut  asentanut
  emme  olleet asentaneet
  ette  olleet asentaneet
  eivät olleet asentaneet


  ei    ollut  asennettu
</pre></td>
							</tr>
						</table>
						<table cellspacing="0" cellpadding="0" border="0">
							<tr>
								<td colspan="2" style="padding-bottom:10px;"><strong>Aktiivin konditionaali</strong></td>
							</tr>
							<tr>
								<td><pre>PREESENS
minä     asentaisin        
sinä     asentaisit        
hän      asentaisi         
me       asentaisimme      
te       asentaisitte      
he       asentaisivat      

PASSIIVI
         asennettaisiin    

PERFEKTI
olisin   asentanut         
olisit   asentanut         
olisi    asentanut         
olisimme asentaneet        
olisitte asentaneet        
olisivat asentaneet        

PASSIIVI
olisi    asennettu         
</pre></td>
								<td>&nbsp;&nbsp;&nbsp;</td>
								<td><pre> 
  en        asentaisi
  et        asentaisi
  ei        asentaisi
  emme      asentaisi
  ette      asentaisi
  eivät     asentaisi


  ei        asennettaisi


  en    olisi  asentanut
  et    olisi  asentanut
  ei    olisi  asentanut
  emme  olisi  asentaneet
  ette  olisi  asentaneet
  eivät olisi  asentaneet


  ei    olisi  asennettu
</pre></td>
							</tr>
						</table>
						<table cellspacing="0" cellpadding="0" border="0">
							<tr>
								<td colspan="2" style="padding-bottom:10px;"><strong>Aktiivin potentiaali</strong></td>
							</tr>
							<tr>
								<td><pre>PREESENS
minä     asentanen         
sinä     asentanet         
hän      asentanee         
me       asentanemme       
te       asentanette       
he       asentanevat       

PASSIIVI
         asennettaneen     

PERFEKTI
lienen   asentanut         
lienet   asentanut         
lienee   asentanut         
lienemme asentaneet        
lienette asentaneet        
lienevät asentaneet        

PASSIIVI
lienee   asennettu         
</pre></td>
								<td>&nbsp;&nbsp;&nbsp;</td>
								<td><pre> 
  en        asentane
  et        asentane
  ei        asentane
  emme      asentane
  ette      asentane
  eivät     asentane


  ei        asennettane


  en    liene  asentanut
  et    liene  asentanut
  ei    liene  asentanut
  emme  liene  asentaneet
  ette  liene  asentaneet
  eivät liene  asentaneet


  ei    liene  asennettu
</pre></td>
							</tr>
						</table>
						<table cellspacing="0" cellpadding="0" border="0">
							<tr>
								<td colspan="2" style="padding-bottom:10px;"><strong>Aktiivin imperatiivi</strong></td>
							</tr>
							<tr>
								<td><pre>PREESENS

(sinä)   asenna            
(hän)    asentakoon        
(me)     asentakaamme      
(te)     asentakaa         
(he)     asentakoot        

PASSIIVI
         asennettakoon     

PERFEKTI

ole      asentanut         
olkoon   asentanut         
olkaamme asentaneet        
olkaa    asentaneet        
olkoot   asentaneet        

PASSIIVI
olkoon   asennettu         
</pre></td>
								<td>&nbsp;&nbsp;&nbsp;</td>
								<td><pre> 

  älä       asenna 
  älköön    asentako
  älkäämme  asentako
  älkää     asentako
  älkööt    asentako


  älköön    asennettako



  älä      ole  asentanut
  älköön   olko asentanut
  älkäämme olko asentaneet
  älkää    olko asentaneet
  älkööt   olko asentaneet


  älköön   olko asennettu
</pre></td>
							</tr>
						</table>
						<table cellspacing="0" cellpadding="0" border="0">
							<tr>
								<td colspan="2" style="padding-bottom:10px;"><strong>Verbin nominaalimuodot</strong></td>
							</tr>
							<tr>
								<td><pre>I INFINITIIVI              
Lyhyempi muoto:            
         asentaa           

Pitempi muoto:             
         asentaakseni      
         asentaaksesi
         asentaakseen
         asentaaksemme
         asentaaksenne
         asentaakseen

III  INFINITIIVI           
inessiivi    asentamassa   
elatiivi     asentamasta   
illatiivi    asentamaan    
adessiivi    asentamalla
abessiivi    asentamatta   
instruktiivi asentaman     
                           
Passiivi
instruktiivi asennettaman  
                           
                           
</pre></td>
								<td>&nbsp;&nbsp;&nbsp;</td>
								<td><pre>  II INFINITIIVI
  inessiivi     asentaessa 
  instruktiivi  asentaen 

  Passiivi
  inessiivi     asennettaessa






  IV INFINITIIVI
  nominatiivi   asentaminen
  partitiivi    asentamista
     

  I PARTISIIPPI 
  aktiivi       asentava
  passiivi      asennettava

  II PARTISIIPPI 
  aktiivi       asentanut
  passiivi      asennettu
</pre></td>
							</tr>
						</table>

					</div>
				</td>
			</tr></table>		</div>
		<div id="footer"><a href="http://www.oph.fi/"><img src="i/oph_logo_ymmarrasuomea.gif" width="157" height="35" alt="OPH" /></a></div>
	</div>
</body>
</html>
